臺灣臺南地方法院刑事判決　　　　　　 100年度訴字第869號
公　訴　人　臺灣臺南地方法院檢察署檢察官
被　　　告　鄭雅秋
上列被告因偽造文書等案件，經檢察官聲請簡易判決處刑（100
年度偵字第7872號），本院認不宜簡易判決，改依通常程序判決
如下：
    主  文
本件免訴。
    理  由
一、聲請簡易判決處刑意旨略以：被告鄭雅秋明知「黃秝淇」之
    國民身分證及健康保險卡各1 枚，均係來路不明之贓物（黃
    秝淇所有而於民國96年11月20日19時40分許，在臺南市○區
    ○○路102巷口遭蔡明學強盜而來），竟於 96年11月20日20
    時多許，在臺南市○○街之「太子飯店」內向蔡明學收受之
    。嗣鄭雅秋又意圖為自己不法之所有，基於偽造文書之犯意
    ，以黃秝淇名義，於96年11月30日某時許，前往位於彰化市
    ○○街22號之「明光通信行」，申辦遠傳電信股份有限公司
    （下稱遠傳公司）0000000000號行動電話門號，並搭配申購
    優惠專案手機，且冒簽「黃秝淇」署名於「行動電話服務申
    請書」之「申請者簽名」 2處，以表示黃秝淇同意申請租用
    上開行動電話門號搭配申購優惠專案手機之意思，偽造「行
    動電話服務申請書」，並持之交付「明光通信行」店員轉交
    遠傳公司，而行使該偽造私文書，足以生損害於黃秝淇本人
    及遠傳公司對門號所有者管理之正確性；復又意圖為自己不
    法之所有，基於偽造文書之犯意，以黃秝淇名義，於96年11
    月30日某時許，前往位於新北市○○區○○街 213號之「台
    灣大哥大電信股份有限公司」「土城延和特約服務中心」（
    下稱土城延和店），申辦台哥大公司0000000000號行動電話
    門號，並搭配申辦專案手機，且冒簽「黃秝淇」署名於「行
    動通信網路業務服務申請書」之「申請人簽章」 2處，以表
    示黃秝淇同意申請租用上開行動電話門號搭配申辦專案手機
    之意思，偽造「行動通信網路業務服務申請書」，並持之交
    付台哥大公司土城延和店店員轉交台哥大公司，而行使該偽
    造私文書，足以生損害於黃秝淇和本人及台哥大公司對門號
    所有者管理之正確性，而認被告涉犯刑法第349條第1項之收
    受贓物罪，以及刑法第216條行使偽造私文書罪及同法第339
    條第1項之詐欺取財罪等語。
二、按案件曾經判決確定者，應為免訴之判決，刑事訴訟法第30
    2條第1款定有明文。又此項原則關於實質上一罪或裁判上一
    罪，均有其適用，則其一部分犯罪事實曾經判決確定者，確
    定判決效力當然及於全部，故檢察官復將其他部分重行起訴
    者，亦應諭知免訴之判決。經查：
  (一)被告因明知蔡明學於96年11月20日後之某時，所交付之「黃
    秝淇」所有之國民身分證係來路不明之贓物，竟仍基於收受
    贓物之犯意而收受之，嗣並持上開身分證，於96年11月30日
    前往位於彰化市○○街22號之「明光通信行」，冒充黃秝淇
    名義，申辦遠傳電信股份有限公司行動電話，並在00000000
    00號行動通信網路業務服務申請書之申請人簽章欄上，偽造
    「黃秝淇」之署名 2枚，用以表示由「黃秝淇」申辦該行動
    電話門號，並交付予該店店員而行使之，復於同年月30日，
    前往臺灣大哥大股份有限公司土城延和店，冒充黃秝淇名義
    ，申辦臺灣大哥大股份有限公司行動電話，並在0000000000
    號行動通信網路業務服務申請書之申請人簽章欄上，偽造「
    黃秝淇」之署名二枚，表示由「黃秝淇」申辦該行動電話門
    號，並交付予該店店員而行使之事實，經臺灣臺南地方法院
    檢察署檢察官以97年度偵緝字第1390號案（下稱97年度偵緝
    字第1390號偵案）偵查後提起公訴，經本院以98年度訴字第
    514 號案審理後，認定構成刑法第349條第1項之收受贓物罪
    以及刑法第216條行使偽造私文書罪，而於98年5月11日以98
    年度訴字第 514號刑事判決就收受贓物罪部分判處拘役50日
    、如易科罰金以新臺幣（下同）1千元折算1日，就二次行使
    偽造私文罪部分各判處有期徒刑4月、如易科罰金均以1千元
    折算1日，且就有期徒刑部分定應執行刑有期徒刑6月、如易
    科罰金以1千元折算1日，並於98年6月8日確定在案等情，除
    有臺灣高等法院被告前案紀錄表1份可稽外，復經調閱本院9
    8年度訴字第514號案卷查核無誤。
  (二)上開業經判決確定之事實，其所指被告收受屬於贓物之「黃
    秝淇」之國民身分證，以及冒用「黃秝淇」之名義申辦行動
    電話門號而行使偽造私文書等犯行之犯罪時間、地點及過程
    等事實，核與本件聲請簡易判決處刑書所指之犯罪情節相同
    （97年度偵緝字第1390號偵案起訴書及本院98年度訴字第51
    4 號案刑事判決所載之部分犯罪事實，容有如附表所示之誤
    載），且本件聲請簡易判決意旨所指被告尚有收受同屬贓物
    之「黃秝淇」之健康保險卡之事實，因被告係同時一次收受
    該健康保險卡及上開確定判決所指之「黃秝淇」之國民身分
    證，屬同一個收受贓物行為而為實質上一罪，再者聲請簡易
    判決意旨另指被告冒用「黃秝淇」之名義申辦門號並搭配申
    購優惠專案手機，而涉犯詐欺取財罪部分，亦因與前揭業經
    判決確定之行使偽造私文書罪部分，係一行為觸犯數罪名之
    想像競合犯而具有裁判上一罪關係，均為該確定判決之效力
    所及之故，檢察官顯然就犯罪事實業經判決確定之案件，以
    及就與該確定判決之犯罪事實之間，有實質上一罪及裁判上
    一罪關係而為該確定判決效力所及之犯罪事實，再行聲請簡
    易判決處刑，則依前開說明，爰不經言詞辯論，逕為諭知免
    訴之判決。
據上論斷，應依刑事訴訟法第452條、第302條第1款、第307條，
判決如主文。
中    華    民    國   100    年    8     月    3     日
                  刑事第三庭審判長法  官  朱中和
                                  法  官  黃堯讚
                                  法  官  陳威龍
以上正本證明與原本無異。
如不服本判決應於收受本判決後10日內向本院提出上訴書狀，並
應敘述具體理由。其未敘述上訴理由者，應於上訴期間屆滿後20
日內向本院補提理由書狀（均須按他造當事人之人數附繕本）「
切勿逕送上級法院」。
                                  書記官  蘇嬿合
中    華    民    國   100    年    8     月    3     日
附表：
97年度偵緝字第1390號偵案起訴書及本院 98年度訴字第514號案
刑事判決之犯罪事實，固載被告係冒用「黃秝淇」名義於「96年
11月12日」至「明光通訊行」申辦0000000000號行動電話門號而
行使偽造之「行動電話服務申請書」等語，惟依本院98年度訴字
第514號案卷內所見被告冒用「黃秝淇」名義申辦 0000000000號
行動電話門號所行使之偽造之「行動電話服務申請書」，應係於
「96年11月30日」在「明光通信行」所為，且與本件聲請簡易判
決處刑書所指被告冒用「黃秝淇」名義申辦0000000000號行動電
話門號而行使之偽造之「行動電話服務申請書」完全相同（均同
指臺南地方法院檢察署97年度偵字第8621號偵卷第10頁所示之「
行動電話服務申請書」），則97年度偵緝字第1390號偵案起訴書
及本院 98年度訴字第514號案刑事判決之犯罪事實中，關於被告
上開冒名申辦0000000000號行動電話門號而行使偽造之「行動電
話服務申請書」之日期及商家名稱，有所誤載，此部分與本件聲
請簡易判決處刑書所指之犯罪事實應屬同一。